臺灣桃園地方法院小額民事判決　　　　110年度桃醫小字第2號
原　　　告　李艷春　

被　　　告　鄒志方即桃園雅美姬時尚診所

訴訟代理人　胡瀞文　
複代理人　　鄭雅方　
上列當事人間請求返還費用等事件，本院於民國110 年9 月28日
言詞辯論終結，判決如下：
    主      文
被告應給付原告新臺幣柒萬元，及自民國一○九年十二月二十九
日起至清償日止，按週年利率百分之五計算之利息。
原告其餘之訴駁回。
訴訟費用新臺幣壹仟元由被告負擔新臺幣柒佰元，餘由原告負擔
。
本判決第一項得假執行。
    事實及理由
一、原告主張：原告於民國109 年7 月25日至被告診所以新臺幣
    （下同）75,000元購買極線音波1,500 條之療程，第一次醫
    師並未依原告之要求以4.5 探頭施作，僅以3.0 探頭施作10
    0 條，第二次與醫師溝通好以效果最好的4.5 探頭施作，但
    敷麻藥後竟被告知機器故障，浪費原告一個下午的時間，因
    此對被告診所失去信心，遂於同年12月4 日申請退費，並於
    12月8 日至被告診所填寫退費申請單，請求被告退還7 萬元
    未施作之療程費用，被告原表示填寫退費申請單後14個工作
    天將完成退款，惟被告卻一再拖延退款，原告為此氣到每晚
    失眠、白天精神恍惚、胸悶氣短、內分泌失調，爰依契約及
    侵權行為之法律關係提起本件訴訟，請求被告退還未施作之
    療程費用7 萬元、原告因本件訴訟奔波多次之車馬費5,000
    元、精神慰撫金25,000元等語。並聲明：被告應給付原告10
    萬元，及自109 年12月28日起至清償日止，按週年利率5 ％
    計算之利息。
二、被告則以：原告購買3 組500 條的極線音波療程，優惠組合
    價為1 組25,000元，3 組總價是75,000元，而極限音波原價
    是1 條150 元，原告已使用100 條，原告申請退費應就已施
    作部分以15,000元計價，餘額為6 萬元，另依醫學美容病患
    治療同意書之記載，需扣除10％手續費即6,000 元，被告願
    退款54,000元，但原告不接受等語，資為抗辯，並聲明：原
    告之訴駁回。
三、經查，原告主張於109 年7 月25日至被告診所以75,000元購
    買極線音波1,500 條之療程，原告已使用100 條，因不滿意
    療程而於同年12月4 日向被告申請退費，並於12月8 日至被
    告診所填寫退費申請單，被告表示填寫退費申請單後14個工
    作天將完成退款，惟迄未完成退款事宜等情，業據提出預付
    款單據、醫學美容病患治療同意書、LINE對話紀錄、美療項
    目清單、客戶退費申請單、桃園市政府函文、退費同意書等
    件為證（見臺灣士林地方法院110 年度士醫小調字第1 號卷
    【下稱士院卷】第14至26頁），經核與其所述相符，且為被
    告所不爭執（見本院卷第41頁），應堪認為真實。
四、本院之判斷：
（一）原告請求被告退還未施作之療程費用7 萬元，為有理由：
   1、按當事人主張有利於己之事實，就其事實有舉證責任，若
      一方就其主張之事實已提出適當之證明，他造欲否認其主
      張者，即不得不提出相當之反證，以盡其證明之責，此為
      舉證責任分配之原則，更是民事訴訟法第277 條基於「公
      平原理及誠信原則，適當分配舉證責任」而設其抽象規範
      之具體展現（最高法院102 年度台上字第297 號判決意旨
      參照）。次按契約解除時，當事人雙方回復原狀之義務，
      除法律另有規定或契約另有訂定外，依左列之規定：受
      領之給付為金錢者，應附加受領時起之利息償還之；此於
      終止契約者準用之，民事訴訟法第259 條第2 款、第263
      條亦有明文。
   2、經查，原告向被告購買極線音波1,500 條之療程，並簽訂
      醫學美容病患治療同意書，原告已使用100 條，嗣原告向
      被告申請退費欲終止兩造間之醫美課程契約等情，為兩造
      所不爭執，已如前述，是兩造間醫美療程契約業已合意終
      止，故原告請求被告返還未施作之療程費用，即有所據。
      本件被告雖辯稱極限音波原價是1 條150 元，原告已使用
      100 條，原告申請退費應就已施作部分以15,000元計價，
      餘額為6 萬元，另依醫學美容病患治療同意書之記載，需
      扣除10％手續費即6,000 元，僅願意退款54,000元云云，
      惟查，前開醫學美容病患治療同意書所固載有「未完成治
      療項目之退費將依照已治療項目之原價扣除，若退費將額
      外扣除作業手續費用（10％）並退回原繳費憑證」等語（
      見本院卷第16頁），然原告並未在此項勾選同意，是難認
      兩造已就上開退款方式達成合意，又被告未能就極限音波
      之原價提出相關證明，亦未能舉證兩造曾約定若終止契約
      應依照已治療項目之原價扣除，並由原告負擔10％之作業
      手續費用，是被告此部分所辯，自屬無據，無從憑採。又
      兩造就原告已使用100 條音波一節均不爭執，則原告主張
      極線音波1,500 條之療程費用75,000元，扣除已使用之10
      0 條音波費用5,000 元（計算式：75,000元÷1,500 條×
      100 條＝5,000 元），被告尚應退還未施作之療程費用7
      萬元，為有理由，應予准許。
（二）原告請求被告給付因本件訴訟奔波多次之車馬費5,000 元
      ，為無理由：
      原告雖主張因本件訴訟奔波多次而支出車馬費5,000 元，
      惟未提出相關證明以資為證，且此為原告為維護其權益而
      支出之訴訟成本，故原告此部分之請求，尚難憑採。
（三）原告請求被告給付精神慰撫金25,000元，亦無理由：
   1、按因故意或過失，不法侵害他人之權利者，負損害賠償責
      任不法侵害他人之身體、健康、名譽、自由、信用、隱私
      、貞操，或不法侵害其他人格法益而情節重大者，被害人
      雖非財產上之損害，亦得請求賠償相當之金額民法第184
      條第1 項及第195 條第1 項分別定有明文。又侵權行為之
      成立，須行為人因故意過失不法侵害他人權利，亦即行為
      人之行為須具備歸責性、違法性，並不法行為與損害間有
      因果關係，始能成立，且主張侵權行為損害賠償請求權之
      人，對於侵權行為之成立要件應負舉證責任（最高法院10
      0 年度台上字第328 號判決意旨參照）。
   2、本件原告主張因被告一再拖延退款，原告為此氣到每晚失
      眠、白天精神恍惚、胸悶氣短、內分泌失調，請求被告給
      付精神慰撫金25,000元等語，惟兩造雖就退款事宜滋生糾
      紛，然原告並未舉證被告有何故意或過失侵害其人格權，
      縱認原告為此心中有所不快，亦難認其受有人格法益之侵
      害且情節重大，是原告此部分之請求，亦屬無據，應予駁
      回。
五、末按給付有確定期限者，債務人自期限屆滿時起負遲延責任
    ；給付無確定期限者，債務人於債權人得請求給付時，經其
    催告而未為給付，自受催告時起，負遲延責任。其經債權人
    起訴而送達訴狀，或依督促程序送達支付命令，或其他相類
    之行為者，與催告有同一之效力；遲延之債務，以支付金錢
    為標的，債權人得請求依法定利率計算之遲延利息。但約定
    利率較高者，仍從其約定利率；應付利息之債務，其利率未
    經約定，亦無法律可據者，週年利率為5 ％，民法第229 條
    第1 項、第2 項、第233 條第1 項、第203 條分別定有明文
    。本件原告主張被告之退款流程作業自原告填寫退款申請資
    料翌日起算14個工作天完成，而原告業於109 年12月8 日至
    被告診所填寫退費申請單等情，並提出兩造之對話紀錄、客
    戶退費申請單為證（見士院卷第18、22頁），且為被告所不
    否認，則原告請求被告退還未施作之療程費用，核屬給付有
    確定期限者，是以，原告請求前開金額應自109 年12月29日
    起至清償日止，按週年利率5 ％計算之法定遲延利息，為有
    理由。
六、綜上所述，原告依契約之法律關係，請求被告給付7 萬元，
    及自109 年12月29日起至清償日止，按週年利率5 ％計算之
    利息，為有理由，應予准許；逾此範圍之請求，為無理由，
    應予駁回。
七、本件原告勝訴部分係法院依小額程序所為被告敗訴之判決，
    爰依民事訴訟法第436 條之20之規定，依職權宣告假執行。
八、本件事證已臻明確，兩造其餘陳述及所提證據，核與判決之
    結果不生影響，爰不逐一論列，併此敘明。
九、訴訟費用負擔：民事訴訟法第79條，並依同法第436 條之19
    第1 項規定，確定訴訟費用之負擔如主文第3 項所示。
中    華    民    國   110    年    10    月    22    日
                  桃園簡易庭  法  官  陳容蓉
以上為正本係照原本作成。
如不服本判決，應於送達後20日內，向本院提出上訴狀並表明上
訴理由，如於本判決宣示後送達前提起上訴者，應於判決送達後
20日內補提上訴理由書（須附繕本）。
如委任律師提起上訴者，應一併繳納上訴審裁判費。
中    華    民    國   110    年    10    月    22    日
                              書記官  王翰揚
附錄：
一、民事訴訟法第436條之24第2項：
    對於小額程序之第一審裁判上訴或抗告，非以其違背法令為
    理由，不得為之。
二、民事訴訟法第436條之25：
    上訴狀內應記載上訴理由，表明下列各款事項：
    ㈠原判決所違背之法令及其具體內容。
    ㈡依訴訟資料可認為原判決有違背法令之具體事實。
三、民事訴訟法第471條第1項：（依同法第436條之32第2項規定
    於小額事件之上訴程序準用之）
    上訴狀內未表明上訴理由者，上訴人應於提起上訴後20日內
    ，提出理由書於原第二審法院；未提出者，毌庸命其補正，
    由原第二審法院以裁定駁回之。